Minutes et répertoires du notaire Martin II HAGUENIER, janvier 1606 - juin 1638 (étude X)
Archives nationales
- Minutes de Martin II HAGUENIER, janvier 1606 - juin 1638; MC/ET/X/1 - MC/ET/X/82
  - Minutes. 1638, avril - 1638, juin, avril 1638 - juin 1638; MC/ET/X/82
    - § Transaction entre Jean Bertot, maître des pages de la musique du roi, logé rue Saint-Denis, paroisse Saint-Sauveur, à l'enseigne du Petit Monde, d'une part, et Jean Blondel, sieur de La Sette, demeurant rue Lévêque, paroisse Saint-Roch, à l'enseigne de la Pomme de pin, d'autre part. Bertot p
      Documents du Minutier central concernant l'histoire de la musique (1600-1650), par Madeleine Jurgens, tome I [études I à X, 1763 actes], Paris, Archives nationales, 1967, p. 68 (instrument de recherche imprimé dématérialisé, certaines notices sont plus détaillées dans la version intégrale accessible en ligne par la rubrique 'Autres instruments de recherche', voir contexte dans le Plan d’orientation général - Notaires de Paris, guides thématiques du Minutier).
    - § Bail par Pierre Huart I, notaire au Châtelet, demeurant rue Saint-Denis, à Catherine Marcy, veuve de feu Louis Mettra., 20 avril 1638; MC/ET/X/82
      bail; Saint-Denis (rue); Huart, Pierre I; Marcy, Catherine; Mettra, Louis; notaire
    - § Inventaire après décès de Antoine Piedefer, prêtre, dont sa bibliothèque., 12 mai 1638; MC/ET/X/82
      inventaire après décès; Piedefer, Antoine; prêtre
    - § Bail pour Marie Passart, veuve de Claude Pourcel, notaire au Châtelet., 24 mai 1638; MC/ET/X/82
      bail; Passart, Marie; Pourcel, Claude; notaire
    - § Bail par Louis Pourcel, notaire au Châtelet, demeurant rue aux Ours, paroisse Saint-Leu-Saint-Gilles, à Jeanne Pasquier, d'un quart de maison à l'immeuble Saint-Martin, rue aux Ours, moyennant 150 l.t., 24 mai 1638; MC/ET/X/82
      bail; Ours (rue aux); Pasquier, Jeanne; Pourcel, Louis; notaire